【裁判字號】    90,易,869
【裁判日期】    900330
【裁判案由】    傷害
【裁判全文】
臺灣高雄地方法院刑事判決                            九十年度易字第八六九號
    公  訴  人  臺灣高雄地方法院檢察署檢察官
    被      告  乙○○○
右列被告因傷害案件，經檢察官提起公訴（九十年度偵字第四○五號），本院判決如
左：
    主  文
乙○○○傷害人之身體，處拘役貳拾日，如易科罰金，以參佰元折算壹日。
    事  實
一、乙○○○於民國八十九年六月五日下午三時許，在高雄市○○○路高雄市政府地
    下室一樓司機休息室內，因債務糾紛與甲○○發生口角，竟基於傷害之犯意，徒
    手毆打甲○○臉部二下，造成甲○○因而受有「右臉頰腫脹５Ⅹ３公分」之傷害
    。
二、案經甲○○訴由高雄市政府警察局苓雅分局移送台灣高雄地方法院檢察署檢察官
    偵查起訴。
    理  由
一、訊據被告乙○○○固坦認有於右揭時、地與告訴人甲○○因債務糾紛發生爭執之
    事實不諱，惟矢口否認有上開犯行，辯稱：當時甲○○前來上址要伊償還所積欠
    債務，且將伊拉住，因伊趕著出勤務，就順手撥開甲○○後即離去，伊並無傷害
    甲○○，亦不知甲○○之傷係何來云云。惟查：右揭事實，業據證人即告訴人甲
    ○○於警訊及偵、審中指訴綦詳，其證稱：於八十九年六月五日下午三時許，伊
    至高雄市○○○路高雄市政府地下室一樓司機休息室內，欲與被告商討其所積欠
    債務開立本票及還款之事，而與被告發生爭執，被告即徒手打伊二巴掌等語，被
    告亦自承二人確有爭吵並有以手撥開之動作，且參以診斷證明書傷勢之記載，告
    訴人所述與常情無違，應為真實，有驗傷診斷書乙紙附卷可稽，並有告訴人所提
    出案發當時之錄音帶及其譯文在卷可憑。是被告所辯上情，應屬事後卸責之詞，
    尚難採信。從而，本件事證明確，被告傷害犯行，已堪認定。
二、核被告乙○○○所為，係犯刑法第二百七十七條第一項之罪。爰審酌被告因債務
    糾紛，而萌傷害之動機、傷害之手段、造成傷害之程度尚屬輕微，及犯後態度等
    一切情狀，量處如主文所示之刑，並諭知易科罰金之折算標準，以資懲儆。
據上論斷，應依刑事訴訟法第二百九十九條第一項前段、刑法第二百七十七條第一項
、第四十一條第一項、罰金罰鍰提高標準條例第一條前段、第二條判決如主文。
本案經檢察官劉玲興到庭執行職務。
中      華      民      國        九十    年      三    月      三十    日
                                  臺灣高雄地方法院刑事第六庭
                                      法  官  洪榮家
右正本證明與原本無異。
如不服本判決，應於判決送達後十日內，向本院提出上訴狀。
                                      書記官  曾定家
中      華      民      國        九十    年      三    月      三十    日
附錄本案論罪科刑法條全文：
刑法第二百七十七條第一項：
  傷害人之身體或健康者，處三年以下有期徒刑、拘役或一千元以下罰金。


司法院資訊處製作；財團法人民間司法改革基金會備份。
